臺灣高等法院臺南分院刑事判決
110年度上訴字第899號
上  訴  人  
即  被  告  吳明倫
選任辯護人  王振名律師
            鄭瑋哲律師
上列上訴人因毒品危害防制條例等案件，不服臺灣嘉義地方法院
110年度訴字第60號中華民國110年5月18日第一審判決（起訴案
號：臺灣嘉義地方檢察署109年度偵字第6810號、第6811號、第9
902號、第9903號），提起上訴，本院判決如下：
    主  文
上訴駁回。
    事  實
一、共同被告許恆誌犯行部分，略。
二、吳明倫基於販賣第二級毒品甲基安非他命營利之各別犯意，
    先後於附表二所示時、地，以附表五編號1所示之iPhone8行
    動電話（搭配門號0000000000號SIM卡）作為聯絡工具，販
    賣甲基安非他命予劉育碩、沈育權（詳細之犯罪事實，詳如
    附表二所載），共3 罪。
三、吳明倫另基於持有第二級毒品大麻之犯意，於民國109年3、
    4月某日，在國道一號之臺南永康交流道南下附近某處，自
    姓名年籍不詳、綽號「阿展」之人處，以新臺幣（下同）30
    00元之價格，購得如附表四編號2至3所示之大麻3包，自此
    時起非法持有到109年8月3日下午4時30分許為警查獲為止。
四、吳明倫明知具有殺傷力之改造手槍、子彈及槍管，係屬槍砲
    彈藥刀械管制條例所列管之槍砲、彈藥、槍砲主要組成零件
    ，非經中央主管機關許可，不得寄藏，竟基於寄藏具有殺傷
    力之槍、彈及槍砲主要組成零件之犯意，於94年間受賴藝林
    （原名賴聰敏，於95年7月5日已歿）之委託，代為保管具有
    殺傷力如附表三編號1改造槍枝1枝（槍枝管制編號：000000
    0000號，含金屬彈匣2個）、編號2所示規格非制式子彈5顆
    、編號3所示規格非制式子彈4顆，及編號4所示屬槍砲主要
    組成零件之金屬槍管1 枝後，先藏放於其母親位於嘉義市區
    ○○里○○○00○00號房屋內，復於109年5、6月前某日，改藏放
    在其位於嘉義市○區○○○路000巷00號0樓000住處內而未經許
    可寄藏持有之。嗣於109年8月3日下午4時30分許，為警持搜
    索票至吳明倫位於嘉義市○區○○○路000巷00號0樓000住處執
    行搜索，而當場扣得如附表三、四及附表五編號1至3所示之
    物，並追查吳明倫之毒品來源之一為許恆誌，始查悉上情。
五、案經嘉義市政府警察局移送臺灣嘉義地方檢察署檢察官偵查
    起訴。
    理  由
一、上開犯罪事實，迭據被告吳明倫於警詢、偵查及原審審理中
    坦承不諱，且有如附表二、附表三、附表四、附表五所列的
    證據可資佐證（被告持有大麻犯行，有警察在被告住處查獲
    如附表四編號2、3所示的扣案大麻可資佐證，再予說明），
    被告上開犯行事證明確，應依法論科。
二、新舊法比較：
  ㈠被告吳明倫於附表二編號1、2行為後，毒品危害防制條例第4
    條第2項、第17條第2項等規定於109年1月15日修正，於109
    年7月15日施行。
　⒈修正前毒品危害防制條例第4條第2項之法定刑為「無期徒刑
    或7年以上有期徒刑，得併科新臺幣1千萬元以下罰金」，修
    正後提高為「無期徒刑或10年以上有期徒刑，得併科新臺幣
    1千5百萬元以下罰金」，修正後規定並未較有利於被告吳明
    倫。
　⒉修正前毒品危害防制條例第17條第2項規定「犯第4條至第8條
    之罪於偵查及審判中均自白者，減輕其刑」，修正後則規定
    「犯第4條至第8條之罪於偵查及歷次審判中均自白者，減輕
    其刑」，修正前被告在偵查中自白，在審判中只要「曾經」
    自白，即可依該條規定減刑。修正後須於偵查及「歷次」審
    判中均自白，方得依該條規定減輕其刑，修正後對被告並沒
    有較為有利。
　⒊依刑法第2條第1項規定，本件自應整體適用被告行為時即修
    正前毒品危害防制條例第4條第2項、第17條第2項之規定論
    處。
  ㈡犯罪之實行，學理上有接續犯、繼續犯、集合犯、吸收犯、
    結合犯、連續犯、牽連犯、想像競合犯等分類，前五種為實
    質上一罪，後三者屬裁判上一罪，因均僅給予一罪之刑罰評
    價，故其行為之時間認定，當自著手之初，持續至行為終了
    ，並延伸至結果發生為止，倘上揭犯罪時間適逢法律修正，
    跨越新、舊法，而其中部分作為，或結果發生，已在新法施
    行之後，應即適用新規定，不生依刑法第2條比較新、舊法
    而為有利適用之問題（最高法院100年度台上第5119號判決
    要旨參照）。持有手槍、子彈罪為繼續犯，於其終止持有之
    前，犯罪行為仍在繼續實施之中，其間法律縱有變更，但其
    行為既繼續實施至新法施行以後，自無行為後法律變更之可
    言（最高法院89年度台非字第186號、99年度台上字第5639
    號判決意旨參照）。同理，持有第二級毒品犯行亦同。
　㈢被告吳明倫自94年間寄藏具有殺傷力之上開槍彈及主要組成
    零件時起，及於109年3、4月間持有第二級毒品大麻時起，
    至109年8月3日下午4時30分許為警查獲止，槍砲彈藥刀械管
    制條例已於109年6月10日修正公布，於同年月12日施行；另
    毒品危害防制條例第11條第2項規定亦於109年1月15日修正
    ，於109年7月15日施行，依上開說明，被告持有扣案槍、彈
    、主要組成零件的行為，及持有大麻的行為，均為行為的繼
    續，自應適用行為終了時即現行槍砲彈藥刀械管制條例及毒
    品危害防制條例之規定，不生行為後法律變更、新舊法比較
    之問題。
三、論罪：
  ㈠甲基安非他命、大麻均係毒品危害防制條例所列管之第二級
    毒品，不得非法持有、販賣；又槍砲彈藥刀械管制條例第4
    條所列之槍砲、彈藥（包括其主要組成零件），依同條例第
    5條規定，非經中央主管機關許可，不得持有、寄藏。
　　核被告吳明倫就附表二編號1至2所為，均係犯修正前毒品危
    害防制條例第4 條第2 項之販賣第二級毒品罪。
　　就附表二編號3所為，係犯毒品危害防制條例第4條第2項之
    販賣第二級毒品罪。
　　就犯罪事實欄三所為，係犯毒品危害防制條例第11條第2項
    之持有第二級毒品罪。
　　就附表三所為，係犯槍砲彈藥刀械管制條例第7條第4項之未
    經許可寄藏非制式手槍罪、槍砲彈藥刀械管制條例第12條第
    4項之非法寄藏子彈罪，及同條例第13條第4項之非法寄藏槍
    砲之主要組成零件罪。
  ㈡被告吳明倫持有附表四編號1之甲基安非他命13包、及持有附
    表四編號2、3之大麻共3包，係於不同時間購入不同種類之
    第二級毒品，且購入上開大麻該次，並無同時購入甲基安非
    他命，扣案之甲基安非他命係賣剩下的，而大麻則係自行施
    用，業據被告吳明倫於原審供述在卷（原審卷第90、251至2
    53頁），足認被告吳明倫係分別起意於不同時間所持有，持
    有目的亦有不同，被告持有第二級毒品甲基安非他命犯行後
    ，係另行起意再持有第二級毒品大麻，二者應分論併罰。
  ㈢被告吳明倫持有附表四編號1所示甲基安非他命共13包，純質
    淨重高達324.81公克，其因意圖販賣而持有第二級毒品純質
    淨重20公克以上之低度行為，為販賣毒品之高度行為所吸收
    ，不另論罪。
  ㈣被告吳明倫自94年間起寄藏具有殺傷力之上開槍彈及主要組
    成零件犯行，及自109年3、4月間起持有第二級毒品大麻犯
    行，至109年8月3日下午4時30分為警查獲止，其寄藏及持有
    之繼續，均為行為之繼續，分別僅成立一罪。
　　被告吳明倫同時寄藏如附表三編號2、3所示具殺傷力之非制
    式子彈5顆及4顆，應屬單純一罪。
　　被告同時地持有本案槍、彈、槍砲主要組成零件而寄藏，因
    係三種以上不相同種類客體，屬於以一行為同時觸犯上開3
    罪，為想像競合犯，應依刑法第55條規定，從一重之未經許
    可寄藏非制式手槍罪處斷。
  ㈤寄藏之受人委託代為保管，其保管本身亦屬持有，此持有係
    受寄之當然結果，故僅就寄藏行為為包括之評價，不應另就
    持有行為予以論罪。又寄藏與持有之界定，應以實力支配係
    為他人或為自己而占有管領為判別準據（最高法院102年度
    台上字第4389號判決意旨參照）。被告吳明倫持有附表三編
    號1至4具有殺傷力之非制式手槍1枝、非制式子彈共9顆及金
    屬槍管部分，被告吳明倫於警詢、原審供承：我是在賴藝林
    （原名賴聰敏）去世之前取得的，不是我跟他拿，是他放在
    我那裡，當時我沒有前科，他想說放我這裡比較安全，不會
    被查到，他是我自己的大哥，所以幫他保管，不是要自己用
    的等語（見警4889號卷第6頁、原審卷第91頁、第250頁），
    而賴藝林於95年7月5日死亡，有賴藝林基本資料查詢結果可
    佐（見原審卷第321頁），被告既係受賴藝林所託而非為自
    己而占有管領，核與槍砲彈藥刀械管制條例第7條第4項中「
    寄藏」之要件相符，自應論以「寄藏」即足以評價。公訴意
    旨雖認被告吳明倫非法「持有」槍枝部分，係涉犯槍砲彈藥
    刀械管制條例第8條第4項之未經許可持有其他可發射子彈具
    有殺傷力之槍枝罪(起訴書援引修正前槍砲彈藥刀械管制條
    例第8條第4項之規定），尚有未洽，惟基於基本社會事實同
    一，並經原審法院於審理期日諭知此部分罪名及所犯法條（
    原審卷第335至336頁），爰依法變更起訴法條逕行審理。
  ㈥被告吳明倫就上開所犯販賣第二級毒品罪（共3罪）、持有第
    二級毒品罪（1罪）、非法寄藏非制式槍枝（1罪）等各罪間
    ，均犯意各別，行為互殊，應予分論併罰。
四、刑之加重事由：
    被告吳明倫因毒品案件，先後經原審法院：①以99年度訴字
    第265號判決判處有期徒刑4年6月確定。②以99年度嘉簡字第
    756號判決判處有期徒刑3月(2罪)、2月確定。③以99年度嘉
    簡字第1236號判決判處有期徒刑5月確定。上開①至③各罪再
    經原審法院以99年度聲字第1026號裁定應執行5年2月確定，
    於103年5月21日縮短刑期假釋出監，並於104年7月5日縮刑
    期滿，有被告吳明倫前案紀錄表可參，被告吳明倫於受有期
    徒刑之執行完畢後，5年內故意犯附表二編號1販賣第二級毒
    品犯行、犯罪事實三持有第二級毒品犯行，及附表三所示未
    經許可寄藏非制式手槍等有期徒刑以上之3罪，均為累犯，
    被告吳明倫於前案執行完畢後，理應產生警惕作用，卻仍於
    5年以內再犯上開各罪，被告吳明倫有其特別惡性，對於刑
    罰之反應力已屬薄弱，倘加重其刑，亦無大法官會議解釋第
    775號解釋文所指倘加重其最低本刑將造成罪刑不相當之情
    形，爰就被告吳明倫所犯附表二編號1所示之販賣第二級毒
    品、犯罪事實三持有第二級毒品及如附表三所示未經許可寄
    藏非制式手槍等3罪，依刑法第47條第1項規定均加重其刑（
    法定本刑為死刑、無期徒刑部分依法不得加重）。
五、刑之減輕事由：
  ㈠被告就販賣第二級毒品部分，均依偵審自白規定，減輕其刑
    ：
    修正前毒品危害防制條例第17條第2項規定：「犯第4條至第
    8條之罪於偵查及審判中均自白者，減輕其刑」，被告吳明
    倫就附表二3次販賣第二級毒品犯行，皆於偵查及法院審理
    中自白犯行，均應依此條規定減輕其刑。被告吳明倫所犯附
    表二編號1所示販賣毒品罪，依法先加後減之。
  ㈡被告吳明倫就附表二編號2、編號3之販賣第二級毒品部分，
    有供出上游之情事：
　　毒品危害防制條例第17條第1項規定：「犯第4條至第8條、
    第10條或第11條之罪，供出毒品來源，因而查獲其他正犯或
    共犯者，減輕或免除其刑」。被告吳明倫於製作警詢筆錄時
    ，已供出其毒品來源之一為許恆誌，並出示其與許恆誌聯絡
    毒品事宜之手機畫面，嗣經警方因而查獲上游許恆誌之犯罪
    事實，而許恆誌亦供承確有販賣毒品給被告吳明倫，又參以
    被告吳明倫於原審供承其販賣如附表二編號2至3所示毒品之
    來源均係向許恆誌所購入（見原審卷第251頁），則被告吳
    明倫所犯如附表二編號2至3所示之各罪，應有毒品危害防制
    條例第17條第1項規定之適用，爰依該規定減輕其刑，並遞
    減之。
  ㈢被告吳明倫就販賣第二級毒品部分有自首之適用：  
    被告吳明倫本件販賣甲基安非他命之犯行，未經有偵查犯罪
    職權之機關或公務員發覺前，於員警進行搜索至製作警詢筆
    錄時，即主動供出附表二3次販賣毒品之犯行，有被告109年
    8月4日警詢筆錄、嘉義市政府警察局110年4月20日函在卷可
    參（見7574號警卷第5頁、原審卷第197頁），並經承辦員警
    李宣勳於本院證述屬實（本院卷第104頁），因此被告吳明
    倫對未發覺之販賣第二級毒品罪有自首而接受裁判，依刑法
    第62條前段規定減輕其刑，再依前開偵審自白減刑規定遞減
    之。其中被告吳明倫所犯附表二編號1所示販賣毒品罪，依
    法先加後遞減之。
  ㈣被告附表三違反槍砲彈藥刀械管制條例犯行，並無刑法第62
    條自首減刑的適用：
　　本案司法警察持搜索票前往被告住處搜索，該搜索票的案由
    雖係被告涉嫌毒品危害防制條例案件，然司法警察進入被告
    住處的廁所搜索時，就看到被告正在廁所內保養槍枝等情，
    業據承辦警員李宣勳於本院證述明確（本院卷第103頁），
    且有被告109年8月3日警詢筆錄可資比對（7574號警卷第1-1
    頁反面），因此被告附表三犯行並無刑法第62條的適用。
　㈤被告並無槍砲彈藥刀械管制條例第18條第4項減輕其刑之適用
    ：
    槍砲彈藥刀械管制條例第18條第4項前段規定：「犯本條例
    之罪，於偵查或審判中自白，並供述全部槍砲、彈藥、刀械
    之來源及去向，因而查獲或因而防止重大危害治安事件之發
    生者，減輕或免除其刑」，被告吳明倫就扣案附表三所示之
    可發射子彈具有殺傷力之改造手槍及子彈，雖於偵查及審理
    中均供承係由賴聰敏（更名為賴藝林）所託而保管之，然被
    告吳明倫於警詢及偵查中供出上情時，賴聰敏（更名為賴藝
    林）早於95年7月5日死亡，此有賴藝林個人基本資料查詢結
    果足參（見原審卷第321頁），自無因被告吳明倫所供而查
    獲賴聰敏之可能，因此被告吳明倫縱供出系爭槍彈、槍砲主
    要組成零件來源，然無因而查獲或因而防止重大危害治安事
    件之發生等情事，尚不符合槍砲彈藥刀械管制條例第18條第
    4項減刑事由之要件。
  ㈥被告全部犯行均不適用刑法第59條酌減其刑：
    被告販賣第二級毒品甲基安非他命犯行，經上開刑的加重、
    減輕後，最低處斷刑已大大降低。其次，甲基安非他命極易
    對他人生命、身體造成危害，為政府嚴加查緝之違禁物，被
    告仍非法販賣毒品，所為對社會治安及國民身體健康造成極
    大之潛在危害，尤其被告遭查獲供其販賣附表四編號1甲基
    安非他命數量甚多，情節不輕。另被告持有第二級毒品罪，
    法定最低本刑可處徒刑、拘役，並無法律過重的情形。另被
    告違反槍砲彈藥刀械管制條例犯行部分，也潛在危害社會治
    安甚鉅。另被告也沒有令人同情、非必鋌而走險犯罪的動機
    、原因，因此難認被告客觀上有足以引起一般人同情而有顯
    然可憫之處，並無量處最低度刑期猶嫌過重之情事，核無適
    用刑法第59條酌減其刑之餘地。被告主張：其犯後情節非重
    ，犯後態度良好，配合指引警方搜出毒品、槍彈槍管，請求
    依刑法第59條規定酌減其刑云云（本院卷第22頁、第112頁
    ），並不可採。
六、駁回上訴的理由：　　
  ㈠原審審理後，認為被告吳明倫上開犯行事證明確，乃依上開
    實體法規，並審酌被告吳明倫販賣第二級毒品予他人，及持
    有第二級毒品，對於國民健康及社會秩序之危害甚鉅，又被
    告吳明倫明知具殺傷力之槍枝、子彈、槍砲主要組成零件，
    為政府嚴禁之違禁物，仍非法寄藏而持有之，對社會治安潛
    在之危害非輕，亦非足取；惟念被告吳明倫販賣對象僅有2
    人，且於警方持票進行搜索後，自行供出其毒品上游為許恆
    誌及自首販賣毒品之犯行，被告吳明倫始終坦承犯行、知所
    悔悟，縱於原審準備程序中曾否認販賣毒品犯行，惟於原審
    審理期間訊問證人前，即能即時悔悟，真心認罪，節省司法
    資源，態度尚屬良好，參以依照被告吳明倫販賣毒品的數量
    ，應非販賣毒品大盤或中盤商，兼衡被告吳明倫自陳的智識
    程度、生活情況等一切情狀，量處被告吳明倫如附表二、三
    主文欄所示之刑，及原審判決主文欄第二項所示之刑（即持
    有第二級毒品大麻部分，累犯，處有期徒刑8月）。並考量
    被告吳明倫販賣第二級毒品之犯罪時間相近、罪質相同，被
    告吳明倫持有毒品、槍彈及主要組成要件之時間、數量，及
    為免被告吳明倫因同種類犯罪遭以實質累加之方式定應執行
    刑，致使刑度超過其行為之不法內涵，而違反罪責原則，爰
    就被告吳明倫本案所犯各罪，就有期徒刑部分定應執行7年1
    0月。
  ㈡其次，就沒收部分，原審判決並說明：
  ⒈查獲毒品部分：
    查獲之第二級毒品，不問屬於犯罪行為人與否，均沒收銷燬
    之，毒品危害防制條例第18條第1項前段定有明文。以營利
    為目的販入毒品，經多次販賣後，持有剩餘毒品被查獲，其
    各次販賣毒品行為，固應併合處罰，惟該持有剩餘毒品之低
    度行為，應僅為最後1次販賣毒品之高度行為所吸收，不另
    論罪，故就該查獲之剩餘毒品，祇能於最後1次之販賣毒品
    罪宣告沒收銷燬（最高法院98年度台上字第5283號判決意旨
    參照）。
　　扣案如附表四編號1所示之黃色晶體13包，經檢驗結果均含
    有第二級毒品甲基安非他命成分，自應依毒品危害防制條例
    第18條第1項前段之規定，於最後一次販毒即附表二編號3該
    次犯罪主文項次下，宣告沒收銷燬之。
　　另扣案如附表四編號2、3所示之黃色菸草1包及綠色菸草1包
    ，經檢驗結果均含有第二級毒品大麻成分，則應依毒品危害
    防制條例第18條第1項前段之規定，於被告吳明倫所犯持有
    第二級毒品該次犯罪主文項次下，宣告沒收銷燬之。
　　鑑驗所耗損之第二級毒品部分，既經鑑定機關取樣而鑑析用
    罄，足認該部分之毒品業已滅失，爰不另宣告沒收銷燬之，
    附此敘明。
  ⒉販賣毒品所得部分：
    附表二編號2、3中被告吳明倫販賣毒品而分別收取之4500元
    、3萬元部分，均為犯罪所得，因未據扣案，應於被告吳明
    倫所犯附表二編號2、3各該罪名項下，依刑法第38條之1第1
    項前段規定宣告沒收之，於全部或一部不能或不宜執行沒收
    時，依同條第3項規定追徵其價額。
　　被告吳明倫所犯附表二編號1販賣毒品部分，因劉育碩賒帳
    ，而未能收取該次犯罪所得9千元乙情，業據被告吳明倫供
    承在卷，爰不予宣告沒收，併此敘明。
  ⒊供犯罪所用或預備之物部分：
  ①犯毒品危害防制條例第4條至第9條、第12條、第13條或第14
    條第1項、第2項之罪者，其供犯罪所用之物，不問屬於犯罪
    行為人與否，均沒收之；又供犯罪所用、犯罪預備之物或犯
    罪所生之物，屬於犯罪行為人者，得沒收之，但有特別規定
    者，依其規定，毒品危害防制條例第19條第1項、刑法第38
    條第2項分別定有明文。
  ②經查：扣案如附表五編號1所示之手機（廠牌及型號iPhone8
    ，含門號0000000000號SIM卡一枚）、編號2所示之電子磅秤
    1台、編號3所示之夾鍊袋5包，均為被告吳明倫所有，其中
    編號1至2所示之物均係供本件販賣、持有毒品聯絡及秤重使
    用；編號3所示之物係預備供本件販賣毒品使用，業據被告
    吳明倫供陳在卷（見原審卷第238頁）。因此，附表五編號1
    至3所示之物，應依毒品危害防制條例第19條第1項規定、刑
    法第38條第2項規定分別於其所犯如附表二編號1至3所示販
    賣毒品主文項下宣告沒收。
  ⒋槍彈部分：
    「違禁物，不問屬於犯罪行為人與否，沒收之」，刑法第38
    條第1項定有明文。扣案如附表三編號1所示之改造手槍1支
    （槍枝管制編號：0000000000）、編號4所示之金屬槍管1支
    ，經鑑驗後均認具有殺傷力，已如前述，自屬槍砲彈藥刀械
    管制條例第4條第1項第1款、第3項所規定之槍砲及槍砲主要
    組成零件，當均屬違禁物無訛，爰依刑法第38條第1項規定
    ，不問屬於犯罪行為人與否，均予以宣告沒收。（原審附表
    三判決主文漏未記載編號4金屬槍管應予沒收部分，應由本
    院補充更正）
　　附表三編號2-1、2-2所示之非制式子彈5顆及編號3-1、3-2
    所示之非制式子彈4顆，經採樣試射結果，認均具殺傷力，
    詳如前述，係屬槍砲彈藥刀械管制條例第4條第1項第2款所
    規定之彈藥，其中編號2-1所示制式子彈3顆及編號3-1所示
    非制式子彈3顆，皆屬違禁物，爰依刑法第38條第1項規定，
    不問屬於犯罪行為人與否，均予以宣告沒收；惟編號2-2所
    示非制式子彈2顆及編號3-2所示非制式子彈1顆，於擊發後
    已喪失子彈之效用，且其子彈之形體已不復存在，不具違禁
    物之性質，自無從宣告沒收，附此敘明。
  ⒌至其餘扣案如附表五編號5所示之手機，雖係被告吳明倫所有
    之物，無證據顯示與本案犯行有何關聯，爰不予宣告沒收。
  ⒍上開各罪之沒收，應依刑法第40條之2 第1 項規定併執行之
    。
　㈢經核原審判決上開認事用法並無違誤，量刑亦屬妥適，並無
    違法不當之處。
　㈣被告吳明倫提起上訴，主張其犯行有刑法第59條的適用云云
    ，並無理由。另被告吳明倫主張原審量刑過重云云，然量刑
    之輕重，係事實審法院得依職權自由裁量之事項，茍已斟酌
    刑法第57條各款所列情狀而未逾越法定刑度，則不得遽指為
    違法，原審判決就被告吳明倫量刑部分，已審酌刑法第57條
    規定之多款量刑事由，諸如被告之犯罪動機、目的，被告行
    為所生危害、犯後態度，及被告智識程度、生活狀況，並未
    逾越法定刑度，亦無濫用裁量之情事，客觀上並無過重，且
    所定的應執行刑也已斟酌被告吳明倫整體犯罪情節，為被告
    折減甚多刑期，符合罪刑相當原則，亦無過重。因此，被告
    吳明倫提起上訴，並無理由，應予駁回。
七、被告經合法傳喚，無正當理由不到庭，爰不待其陳述逕行判
    決。
據上論結，應依刑事訴訟法第371條、第368條，判決如主文。
本案經檢察官陳美君提起公訴，檢察官林志峯到庭執行職務。
中　　華　　民　　國　　110 　年　　9 　　月　　15　　日
                  刑事第五庭    審判長法　官  黃國永
                                      法　官  翁世容
                                      法　官  蔡川富
以上正本證明與原本無異。
如不服本判決應於收受送達後20日內向本院提出上訴書狀，其未
敘述上訴理由者，並得於提起上訴後20日內向本院補提理由書（
均須按他造當事人之人數附繕本）「切勿逕送上級法院」。
　　　　　　　　　　　　　　　　　　　書記官  黃心怡
中　　華　　民　　國　　110 　年　　9 　　月　　15　　日

附錄本案論罪科刑法條：
修正前毒品危害防制條例第4 條
製造、運輸、販賣第一級毒品者，處死刑或無期徒刑；處無期徒
刑者，得併科新臺幣二千萬元以下罰金。
製造、運輸、販賣第二級毒品者，處無期徒刑或七年以上有期徒
刑，得併科新臺幣一千萬元以下罰金。
製造、運輸、販賣第三級毒品者，處七年以上有期徒刑，得併科
新臺幣七百萬元以下罰金。
製造、運輸、販賣第四級毒品者，處五年以上十二年以下有期徒
刑，得併科新臺幣三百萬元以下罰金。
製造、運輸、販賣專供製造或施用毒品之器具者，處一年以上七
年以下有期徒刑，得併科新臺幣一百萬元以下罰金。
前五項之未遂犯罰之。

現行法毒品危害防制條例第4 條
製造、運輸、販賣第一級毒品者，處死刑或無期徒刑；處無期徒
刑者，得併科新臺幣三千萬元以下罰金。
製造、運輸、販賣第二級毒品者，處無期徒刑或十年以上有期徒
刑，得併科新臺幣一千五百萬元以下罰金。
製造、運輸、販賣第三級毒品者，處七年以上有期徒刑，得併科
新臺幣一千萬元以下罰金。
製造、運輸、販賣第四級毒品者，處五年以上十二年以下有期徒
刑，得併科新臺幣五百萬元以下罰金。
製造、運輸、販賣專供製造或施用毒品之器具者，處一年以上七
年以下有期徒刑，得併科新臺幣一百五十萬元以下罰金。
前五項之未遂犯罰之。

毒品危害防制條例第11條
持有第一級毒品者，處三年以下有期徒刑、拘役或新臺幣三十萬
元以下罰金。
持有第二級毒品者，處二年以下有期徒刑、拘役或新臺幣二十萬
元以下罰金。
持有第一級毒品純質淨重十公克以上者，處一年以上七年以下有
期徒刑，得併科新臺幣一百萬元以下罰金。
持有第二級毒品純質淨重二十公克以上者，處六月以上五年以下
有期徒刑，得併科新臺幣七十萬元以下罰金。
持有第三級毒品純質淨重五公克以上者，處二年以下有期徒刑，
得併科新臺幣二十萬元以下罰金。
持有第四級毒品純質淨重五公克以上者，處一年以下有期徒刑，
得併科新臺幣十萬元以下罰金。
持有專供製造或施用第一級、第二級毒品之器具者，處一年以下
有期徒刑、拘役或新臺幣十萬元以下罰金。

槍砲彈藥刀械管制條例第7條
未經許可，製造、販賣或運輸制式或非制式火砲、肩射武器、機
關槍、衝鋒槍、卡柄槍、自動步槍、普通步槍、馬槍、手槍或各
類砲彈、炸彈、爆裂物者，處無期徒刑或7年以上有期徒刑，併
科新臺幣3千萬元以下罰金。
未經許可，轉讓、出租或出借前項所列槍砲、彈藥者，處無期徒
刑或5年以上有期徒刑，併科新臺幣1千萬元以下罰金。
意圖供自己或他人犯罪之用，而犯前二項之罪者，處死刑或無期
徒刑；處徒刑者，併科新臺幣5千萬元以下罰金。
未經許可，持有、寄藏或意圖販賣而陳列第1項所列槍砲、彈藥
者，處5年以上有期徒刑，併科新臺幣1千萬元以下罰金。
意圖供自己或他人犯罪之用，以強盜、搶奪、竊盜或其他非法方
法，持有依法執行公務之人所持有之第1項所列槍砲、彈藥者，
得加重其刑至二分之一。
第1項至第3項之未遂犯罰之。

槍砲彈藥刀械管制條例第12條
未經許可，製造、販賣或運輸子彈者，處1年以上7年以下有期徒
刑，併科新台幣500萬元以下罰金。
未經許可，轉讓、出租或出借子彈者，處6月以上5年以下有期徒
刑，併科新台幣300萬元以下罰金。
意圖供自己或他人犯罪之用，而犯前二項之罪者，處3年以上10
年以下有期徒刑，併科新台幣700萬元以下罰金。
未經許可，持有、寄藏或意圖販賣而陳列子彈者，處5年以下有
期徒刑，併科新台幣300萬元以下罰金。
第1項至第3項之未遂犯罰之。

槍砲彈藥刀械管制條例第13條
未經許可，製造、販賣或運輸槍砲、彈藥之主要組成零件者，處
3年以上10年以下有期徒刑，併科新台幣700萬元以下罰金。
未經許可，轉讓、出租或出借前項零件者，處1年以上7年以下有
期徒刑，併科新台幣500萬元以下罰金。
意圖供自己或他人犯罪之用，而犯前2項之罪者，處5年以上有期
徒刑，併科新台幣1000萬元以下罰金。
未經許可，持有、寄藏或意圖販賣而陳列第1項所列零件者，處6
月以上5年以下有期徒刑，併科新台幣300萬元以下罰金。
第1項至第3項之未遂犯罰之。

附表一：共同被告許恆誌部分，本院略。

附表二：被告吳明倫販賣甲基安非他命部分
編號 買受人        交易時間及地點         證     據     主   文       交易方式、價格及數量 　　（價格單位：新臺幣）   1 ︵ 即起訴書附表二編號1部分︶　 劉育碩 109年6月中旬某日晚間8時許，在嘉義市西區大同路、世賢路路口 ⒈被告之自白（嘉市警刑大偵一字第1091804889號卷第8頁、109年度偵字第6810號卷第11至12頁、原審卷第181至182、232、246、336頁）。 ⒉證人劉育碩於警詢及偵查中之證述（見109年度偵字第6810號卷第119至124、133至135頁，嘉市警刑大偵一字第1091807574號卷第30至35頁）。 ⒊指認犯罪嫌疑人紀錄表(指認人：吳明倫)（見嘉市警刑大偵一字第1091804891號卷第26至29頁，嘉市警刑大偵一字第1091807574號卷第8至11頁，嘉市警刑大偵一字第1091807611號卷第26至29頁）。 ⒋指認犯罪嫌疑人紀錄表(指認人：劉育碩) （見109年度偵字第6810號卷第127至130頁，   嘉市警刑大偵一字第1091807574號卷第37至40頁）。 ◎原審判決： 吳明倫販賣第二級毒品，累犯，處有期徒刑參年拾月。扣案如附表五編號1至3所示之物均沒收。       劉育碩透過手機裝設之LINE通訊軟體與吳明倫連繫後，二人相約於上列時間、地點碰面，屆時由吳明倫交付2錢重之甲基安非他命與劉育碩，惟劉育碩卻賒帳9,000元。   2 ︵ 即起訴書附表二編號2部分︶ 劉育碩 109年7月初某日上午2時許（起訴書附表僅記載109年7月初某日），在嘉義市○區○○街000號「自助洗衣店」前 ⒈被告之自白（嘉市警刑大偵一字第1091804889號卷第8頁、109年度偵字第6810號卷第11至12頁、原審卷第181至182、232、247、336頁）。 ⒉證人劉育碩於警詢及偵查中之證述（見109年度偵字第6810號卷第119至124、133至135頁，嘉市警刑大偵一字第1091807574號卷第30至35頁）。 ⒊指認犯罪嫌疑人紀錄表(指認人：吳明倫)（見嘉市警刑大偵一字第1091804891號卷第26至29頁，嘉市警刑大偵一字第1091807574號卷第8至11頁，嘉市警刑大偵一字第1091807611號卷第26至29頁）。 ⒋指認犯罪嫌疑人紀錄表(指認人：劉育碩)（見109年度偵字第6810號卷第127至130頁，嘉市警刑大偵一字第1091807574號卷第37至40頁）。 ◎原審判決： 吳明倫販賣第二級毒品，處有期徒刑參年。未扣案之犯罪所得新臺幣肆仟伍佰元沒收，於全部或一部不能沒收或不宜執行沒收時，追徵其價額；扣案如附表五編號1至3所示之物，均沒收。      劉育碩利用手機裝設之LINE通訊軟體與吳明倫聯絡後，二人於上列時間、地點碰面，並由吳明倫交付1錢重之甲基安非他命與劉育碩，及收取價金4,500元。   3 ︵ 即起訴書附表二編號3部份︶ 沈育權 109年8月2日晚間7時許，在嘉義市○區○○○路000巷00號前 ⒈被告之自白（嘉市警刑大偵一字第1091804889號第8頁、109年度偵字第6810號卷第12頁、原審卷第181至182、232、248、336頁）。 ⒉證人沈育權於警詢及偵查中之證述（見109年度偵字第6810號卷第63至72、91至93頁，嘉市警刑大偵一字第1091807574號卷第13至22、30至35頁）。 ⒊指認犯罪嫌疑人紀錄表(指認人：吳明倫)（見嘉市警刑大偵一字第1091804891號卷第26至29頁，嘉市警刑大偵一字第1091807574號卷第8至11頁，嘉市警刑大偵一字第1091807611號卷第26至29頁）。 ⒋指認犯罪嫌疑人紀錄表(指認人：沈育權) （見109年度偵字第6810號卷第79至83頁，嘉市警刑大偵一字第1091807574號卷第23至27頁）。 ⒌iMsessage對話紀錄畫面翻拍照片（見嘉市警刑大偵一字第1091804891號卷第56至57頁，109年度偵字第6810號卷第77至78頁，嘉市警刑大偵一字第1091807574號卷第56至57頁）。 ⒍臺灣銀行營業部109年9月10日營存字第10950103341號函暨通訊中文名、地資料查詢、交易明細（見嘉市警刑大偵一字第1091807574號卷第49至51頁，109年度偵字第6810號卷第155、191頁，嘉市警刑大偵一字第1091807611號卷第32至33頁）。 ⒎中國信託客戶地址條列印、存款交易明細（見嘉市警刑大偵一字第1091807574號卷第52至55頁）。 ◎原審判決： 吳明倫販賣第二級毒品，處有期徒刑肆年。扣案如附表四編號1所示之物，均沒收銷燬；未扣案之犯罪所得新臺幣參萬元沒收，於全部或一部不能沒收或不宜執行沒收時，追徵其價額；扣案如附表五編號1至3所示之物，均沒收。      沈育權利用手機裝設之iMessage通訊軟體與吳明倫聯絡後，相約於上列時間、地點，由吳明倫交付1兩重之甲基安非他命與沈育權，沈育權再同日晚間9時12分許，將價金30,000元匯至吳明倫指定之臺灣銀行000-000000000000號帳戶內。   

附表三：被告吳明倫寄藏槍、彈、金屬槍管部分
編號  扣案物品名稱 數量 鑑定結果 處理情形 證據 主文 1 改造手槍（槍枝管制編號0000000000，含2個金屬彈匣） 1枝 送鑑手槍1枝(槍枝管制編號0000000000，含2個金屬彈匣），認係非制式槍，由仿手槍外型製造之槍枝，組裝已貫通之金屬槍管而成，擊發功能正常，可供擊發適用子彈使用，認具殺傷力。 為可發射子彈具有殺傷力之改造手槍，係屬違禁物，應依刑法第38條第1項規定宣告沒收。 ⒈被告吳明倫之自白（嘉市警刑大偵一字第1091804889號卷第5至6頁、109年度偵字第6810號卷第9至10頁、原審卷第91、180至182、232、238、249至250、336頁）。 ⒉被告吳明倫之臺灣嘉義地方法院109年聲搜字第641號搜索票、嘉義市政府警察局刑事警察大隊搜索扣押筆錄、扣押物品目錄表、扣押物品收據（嘉市警刑大偵一字第1091804889號卷第17至25頁，同嘉市警刑大偵一字第1091804891號卷第17至25頁）。 ⒊109年8月3月搜索扣押現場照片（嘉市警刑大偵一字第1091804889號卷第34至38頁，同嘉市警刑大偵一字第1091804891號卷第46至50頁）。 ⒋嘉義市政府警察局槍枝初步檢視報告表（嘉市警刑大偵一字第1091804889號卷第26至33頁）。 ⒌內政部警政署刑事警察局109年10月7日鑑定書（109年度偵字第6811號卷第41至46頁）。 ⒍嘉義市政府警察局109年12月3日函暨檢送內政部109年11月25日函1份（109年度偵字第6811號卷第53至56頁）。 ◎原審判決： 吳明倫犯槍砲彈藥刀械管制條例第七條第四項之非法寄藏可發射子彈具有殺傷力之槍枝罪，累犯，處有期徒刑伍年貳月，併科罰金新臺幣壹拾萬元，罰金如易服勞役，以新臺幣壹仟元折算壹日。扣案如附表三編號1、2-1、3-1所示之物，均沒收。（原審判決主文漏載附表三編號4所示之物沒收部分，應由本院補充更正）     2-1 非制式子彈 5顆 均係非制式子彈，由口徑9mm制式空包彈組合直徑約9.0mm金屬彈頭而成，採樣2顆試射，均可擊發，認具殺傷力  未經試射之非制式子彈3顆，認具殺傷力，係屬違禁物，應依刑法第38條第1項規定宣告沒收。   2-2    業經送鑑試射之非制式子彈2顆，因已喪失子彈基本構造及功能，不予宣告沒收。   3-1 非制式子彈 4顆 均係非制式子彈，由金屬彈殼組合直徑約8.8mm金屬彈頭而成，採樣1顆試射，可擊發，認具殺傷力。 未經試射之非制式子彈3顆，認具殺傷力，係屬違禁物，應依刑法第38條第1 項規定宣告沒收。   3-2    業經送鑑試射之非制式子彈1顆，因已喪失子彈基本構造及功能，不予宣告沒收。   4 金屬槍管 1支 已貫通，可供組成具殺傷力槍枝使用。 係屬違禁物，應依刑法第38條第1 項規定宣告沒收。   

附表四：扣案毒品部分
編號     名稱及數量                  備                    註 1 第二級毒品甲基安非他命13包（含包裝袋13只，淡黃色晶體） 1.共13包，予以編號1至13，驗前總毛重346.69公克（包裝總重15.25公克），驗前總淨重約331.44公克。 2.隨機抽取編號1鑑定，淨重248.1公克，取0.05公克鑑定用罄，餘24.13公克。檢出第二級毒品甲基安非他命（(Methamphetamine）成分，純度約98%。 3.依據抽測純質度，推估編號1至13均含甲基安非他命之驗前總純質淨重約324.81公克。 4.證據出處： 　⑴被告吳明倫之臺灣嘉義地方法院109年聲搜字第641號搜索票、嘉義市政府警察局刑事警察大隊搜索扣押筆錄、扣押物品目錄表、扣押物品收據（嘉市警刑大偵一字第1091804889號卷第17至25頁，同嘉市警刑大偵一字第1091804891號卷第17至25頁）。 　⑵109年8月3月搜索扣押現場照片（嘉市警刑大偵一字第1091804889號卷第34至38頁，同嘉市警刑大偵一字第1091804891號卷第46至50頁）。 　⑶內政部警政署刑事警察局109年10月26日刑鑑字第1090088630號鑑定書（見109年度偵字第6810號卷第235至236頁）。 2 第二級毒品大麻1包（含包裝袋1只，黃色菸草） 1.經檢驗含第二級第24項毒品大麻成分，淨重0.32公克（驗餘淨重0.30公克，空包裝重0.23公克）。 2.證據出處： 　⑴被告吳明倫之臺灣嘉義地方法院109年聲搜字第641號搜索票、嘉義市政府警察局刑事警察大隊搜索扣押筆錄、扣押物品目錄表、扣押物品收據（嘉市警刑大偵一字第1091804889號卷第17至25頁，同嘉市警刑大偵一字第1091804891號卷第17至25頁）。 　⑵109年8月3月搜索扣押現場照片（嘉市警刑大偵一字第1091804889號卷第34至38頁，同嘉市警刑大偵一字第1091804891號卷第46至50頁）。 　⑶法務部調查局濫用藥物實驗室109年9月7日調科壹字第10923015430號鑑定書（見109年度偵字第6810號卷第61、233頁）。 3 第二級毒品大麻2包（含包裝袋2只，綠色菸草） 1.經檢驗均含第二級第24項毒品大麻成分，合計淨重1.10公克（驗餘淨重1.04公克，空包裝總重0.50公克）。 2.證據出處： 　⑴被告吳明倫之臺灣嘉義地方法院109年聲搜字第641號搜索票、嘉義市政府警察局刑事警察大隊搜索扣押筆錄、扣押物品目錄表、扣押物品收據（嘉市警刑大偵一字第1091804889號卷第17至25頁，同嘉市警刑大偵一字第1091804891號卷第17至25頁）。 　⑵109年8月3月搜索扣押現場照片（嘉市警刑大偵一字第1091804889號卷第34至38頁，同嘉市警刑大偵一字第1091804891號卷第46至50頁）。 　⑶法務部調查局濫用藥物實驗室109年9月7日調科壹字第10923015430號鑑定書（見109年度偵字第6810號卷第61、233頁）。 

附表五：其餘扣案物品部分
編號           名稱及數量              備      註 1 智慧型手機1支（廠牌及型號：Iphone 8，含門號0000000000號SIM 卡1 張） 為被告吳明倫所有，供本案販賣毒品使用，應予沒收。 2 電子磅秤1台 為被告吳明倫所有，供本案販賣毒品使用，應予沒收。 3 夾鏈袋5包 為被告吳明倫所有，供本案預備販賣毒品使用，應予沒收。 4 另案扣案之智慧型手機手機（廠牌及型號iPhone7plus，含門號+00000000000號SIM卡1張） 為被告許恆誌所有，供被告許恆誌販賣毒品使用，已經原審判決於被告許恆誌犯行項下宣告沒收。 5 智慧型手機1支（廠牌：Huawei牌，含門號0000000000號SIM 卡1 張） 被告吳明倫所有，惟與本案無關，不予沒收。